【裁判字號】    99,上重更(一),8
【裁判日期】    991020
【裁判案由】    偽造文書等
【裁判全文】
臺灣高等法院高雄分院刑事判決     99年度上重更(一)字第8號
上  訴  人  臺灣高雄地方法院檢察署檢察官
上  訴  人
即  被  告  洪彩緞
選任辯護人  吳建勛律師
            梁宗憲律師
            陶德斌律師
上列上訴人因被告偽造文書等案件，不服台灣高雄地方法院97年
度重訴字第46號中華民國97年12月24日第一審判決（起訴案號：
台灣高雄地方法院檢察署97年度偵字第9156號、第12068 號、第
12625 號、第14106 號、第16400 號、第16401 號），提起上訴
，經最高法院發回，本院判決如下：
    主  文
原判決關於洪彩緞部分撤銷。
洪彩緞無罪。
    理  由
一、公訴意旨略以：被告洪彩緞與王鈞麟、林志城（綽號小傑、
    小杰）、顏志揚（綽號阿順仔）、田政岡（綽號阿安）、柯
    海清（綽號清仔）、王建福、鄧鈞壕（綽號阿財、發仔）、
    鄧家珍（上二人另案偵辦）及真實姓名年籍均不詳「阿華」
    、「小雯」等人，意圖為自己不法之所有，並基於共同犯意
    之聯絡，於民國96年間，參與由「阿華」、「小雯」等所組
    成之詐騙集團，其間田政岡、顏志揚經柯海清透過鄧家珍之
    介紹予王鈞麟參與詐騙集團，而柯海清抽取詐騙所得百分之
    0.2 至2.5 及車手介紹費用5 萬元之不法所得，顏志揚、田
    政岡、鄧鈞壕擔任向被害人取款之車手工作，並約定由顏志
    揚、田政岡、鄧鈞壕各抽取詐騙所得百分之4.5 、百分之1.
    5 為其等之不法所得，嗣雙方謀議既定，王鈞麟遂提供行動
    電話分別供顏志揚、田政岡、鄧鈞壕做為彼此聯繫之用，另
    王鈞麟交付由該集團成員於不詳時、地偽造之「台灣台北地
    方法院檢察署監管科某科員」識別證（貼顏志揚、田政岡、
    鄧鈞壕之照片）、偽造木質之「台灣台北地方法院監管科」
    機關印信與顏志揚、田政岡、鄧鈞壕，再由不詳姓名之集團
    成員冒稱檢警人員，於附表一所示之時間，以電話向游明憲
    等人佯稱渠等遭涷結監管資產為由，需先提出保證金以存入
    台北地檢署之監管帳戶，後即予返還云云，待游明憲等人不
    疑有他而提款後，再由顏志揚、田政岡、鄧鈞壕依王鈞麟之
    指示，前往附表一所示之交款地點附近之便利商店，由「阿
    華」或「小雯」等人將其等先前所偽造，內容略為：「案由
    ：因違反防制洗錢條例法，涉案嫌疑人（填載被害人姓名）
    因案經聲請人於某時受監管清查現金（填載附表一所載詐騙
    金額），涉案嫌疑人經台北地檢署申請分案審理，請准監管
    清查名下帳戶資金，清查無誤予以歸還，持本文涉案嫌疑人
    在偵查期間不得散布、播送、言論，依刑法妨害秘密罪第31
    5 條第2 項處5 年以下有期徒刑併科5 萬元罰金，檢察官張
    書華等人，台北地檢署公鑑」等不實之公文書，及載有「台
    北地檢署監管科收據，茲收到分案申請人（填載被害人姓名
    、身份證字號、被害人遭詐騙金額）所繳納之金額」等不實
    之公文書，傳真至與顏志揚、田政岡、鄧鈞壕約定之便利商
    店，並由顏志揚、田政岡、鄧鈞壕接收該傳真，再由顏志揚
    、田政岡、鄧鈞壕以先前所購買之紅色印台，在上開文書蓋
    用偽造之「台灣台北地方法院監管科」機關印信完成偽造公
    文書行為。顏志揚、田政岡、鄧鈞壕則至附表一所示地點，
    鄧鈞壕則在附近把風，由顏志揚、田政岡先向游明憲等人出
    示偽造之「台灣台北地方法院檢察署監管科科員」識別證，
    偽稱伊為台北地檢署監管科人員，並將該集團成員偽造之上
    開「台北地檢署監管科公文」、「台北地檢署監管科收據」
    出示交付與附表一所示被害人，使其等陷於錯誤，誤信顏志
    揚、田政岡確係台北地檢署指派之收款人員而如數交付款項
    ，足以生損害於台北地方法院檢察署公文書正確性及附表一
    所示之人之權益。顏志揚、田政岡、鄧鈞壕詐騙得逞後，王
    鈞麟旋即指示林志城前往不詳地點等處，向顏志揚、田政岡
    、鄧鈞壕收取詐騙款項，先由顏志揚、田政岡、鄧鈞壕扣除
    渠等之不法所得後，其餘交付林志城攜回王鈞麟位於高雄市
    鼓山區○○○路21號14樓之住處，交付王鈞麟，或顏志揚、
    田政岡、鄧鈞壕依王鈞麟之指示於當日將餘款匯至王鈞麟指
    定之帳戶內（如附表一所示之被害人、交付方式、地點、行
    為方法及樣態、時間），其間取款後，於97年3 月10日王鈞
    麟依詐騙集團成員「阿華」等人之指示，將詐騙款項匯入洪
    彩緞所開設之高雄市第三信用合作社、帳號00000000000000
    號（下稱高雄三信帳戶），王鈞麟即囑由鄧鈞壕先後現金匯
    入新台幣（下同）80萬及79萬3000元至上開帳戶，匯入後同
    日某時洪彩緞隨即前往高雄市第三信用合作社，將99萬8000
    元提出，先行扣除其獲得之不法所得後，在不詳地點等處，
    交付姓名、年籍均不詳之綽號「小琪」等成年人之詐騙集團
    成員。又於97年3 月25日上午某時許，王鈞麟依詐騙集團成
    員「阿華」等人之指示，囑由林志城分別將詐騙款項50萬43
    00元匯入洪彩緞所開設之前揭高雄三信帳戶、26萬2000元匯
    入王錫周所開設，提供洪彩緞使用之高雄市第二信用合作社
    鹽埕分行、帳號0000000000000 號（下稱高雄二信帳戶）、
    83萬7000元匯入黃明雄所開設，提供王建福使用之合作金庫
    商業銀行馬公分行、帳號0000000000000 號（下稱合庫馬公
    分行帳戶）及4 萬元匯入張心穎所開設之高雄銀行前鎮分行
    、帳號000000000000號（下稱高雄前鎮分行帳戶）。嗣於97
    年3 月25日下午2 時58分許，顏志揚、鄧鈞壕前往台北縣淡
    水鎮○○里○○路31巷20號前，由顏志揚持上開不實之識別
    證、偽造之公文書交與附表一編號10之繆作鈞簽收後，繆作
    鈞交付210 萬元時得逞後，王鈞麟於同日下午5 時許，撥打
    林志城所使用之0000000000號行動電話，囑由前往台北向顏
    志揚、鄧鈞壕收取詐騙款項，先由顏志揚、鄧鈞壕扣除渠等
    之不法所得後，其餘197 萬4000元交付林志城，取得款項後
    即搭乘同日晚間9 時30分許之台灣高速鐵路返回高雄，旋即
    前往王鈞麟位於高雄市鼓山區○○○路21號14樓之住處交付
    上開款項與王鈞麟之際，為警於同日晚間11時40分許，在高
    雄市鼓山區○○○路23號前查獲林志城，並扣得行動電話、
    咖啡色揹袋內裝有197 萬4000元、帳冊、高鐵車票、高雄銀
    行存款憑條（戶名張心穎）、高雄二信存款憑條（戶名王錫
    周）、高雄二信存款憑條（戶名洪彩緞）、合作金庫存款憑
    條（戶名黃明雄）、偽造「台灣台北地方法院檢察署監管科
    科員郭家斌」識別證、39400 元及電子計算機等物；又於同
    年月26日凌晨零時許，在高雄市鼓山區○○○路21號14樓處
    拘提王鈞麟，並扣得行動電話、金融機構帳戶存簿、提款卡
    及電腦物等物；另於同月26日凌晨1 時25分許，在高雄市前
    鎮區鎮○○街395 巷14號3 樓之4 處拘提顏志揚，並於同年
    4 月30日傳喚被告洪彩緞到案，同年4 月29日傳喚柯海清到
    案，同年5 月14日傳喚王建福到案，同年5 月29日傳喚呂梓
    源到案，於同年6 月5 日傳喚田政岡到案，而查悉上情。因
    認被告洪彩緞與同案被告王鈞麟、林志城、顏志揚、田政岡
    、柯海清及王建福等人，共犯刑法第218 條第1 項之偽造公
    印、第216 條、第211 條、第212 條之行使偽造公文書及特
    種文書、第339 條第1 項之詐欺取財等罪嫌。
二、按犯罪事實應依證據認定之，無證據不得認定犯罪事實；不
    能證明被告犯罪者，應諭知無罪之判決，刑事訴訟法第154
    條第2 項、第301 條第1 項前段分別定有明文。復事實之認
    定，應憑證據，如未能發現相當證據，或證據不足以證明，
    自不能以推測或擬制之方法，為裁判基礎；又認定不利於被
    告之事實，須依積極證據，苟積極證據不足為不利於被告事
    實之認定時，即應為有利被告之認定，更不必有何有利之證
    據；再認定犯罪事實，所憑之證據，雖不以直接證據為限，
    間接證據亦包括在內，然無論直接或間接證據，其為訴訟上
    之證明，須於通常一般之人均不致於有所懷疑，而得確信其
    為真實之程度者，始得據之為有罪之認定，倘其證明尚未達
    到此一程度，而有合理性懷疑之存在時，即無從為有罪之認
    定（最高法院30年上字第816 號、40年台上字第86號、76年
    台上字第4986號判例意旨參照）。
三、證據能力部分：
    按被告以外之人於審判外之陳述，雖不符刑事訴訟法第159
    條之1 至之4 之規定，然經當事人於審判程序同意作為證據
    ，法院審酌該言詞陳述或書面陳述作成時之情況，認為適當
    者，亦得為證據，同法第159 條之5 第1 項定有明文。除上
    開所述外，本判決下列所引用之證據，屬被告以外之人在審
    判外陳述之傳聞證據部分，除依刑事訴訟法第159 條之1 至
    第159 條之4 規定得為證據者外，其餘業經被告、辯護人及
    檢察官於審理中同意作為證據（本院卷第179-199 頁），本
    院審酌該等傳聞證據作成時之狀況，並無違法或不當等不宜
    作為證據之情形，依前開說明，亦得作為證據。
四、公訴意旨認被告涉犯前開偽造公印、行使偽造公文書與特種
    文書、詐欺取財等罪嫌，係以同案被告王鈞麟、林志城、柯
    海清、呂梓源、王建福、顏志揚、田政岡及張心穎、王錫周
    、黃明雄等人之供述，及被告洪彩緞之高雄二信存款憑條、
    王錫周之高雄二信與合作金庫、張心穎之高雄銀行、黃明雄
    之合作金庫等匯存款憑條暨相關扣案證物等為其主要論據。
    訊據被告固坦承使用其與王鍚周等人帳戶為「李蘭」提存款
    之事實，惟堅決否認有公訴意旨所指之偽造公印、行使特種
    文書與公文書、詐欺取財等罪嫌，辯稱：我與王鈞麟等詐騙
    集團成員均不認識，因我先生王錫周於87年間在大陸做海產
    生意認識大陸人士「李蘭」，因「李蘭」有在台灣地區做生
    意，王錫周就將我在台灣之電話給「李蘭」，由「李蘭」與
    我聯絡，要我在台灣幫忙「李蘭」收受她魚貨客戶的錢，我
    與王錫周上開帳戶都是配合「李蘭」在台灣收受金錢業務，
    每代收100 萬元「李蘭」會支付我500 元電話費，收受金錢
    業務之時間從87年起至97年3 月27日為警查獲止，我不知道
    「李蘭」是否係詐騙集團成員等語。
五、經查：
(一)、王鈞麟、林志城、顏志揚、田政岡、柯海清、鄧鈞壕、鄧家
    珍、呂梓源及沈中豪、何茂榮、陳漢林等人（以上三人由檢
    察官另案起訴）就附表一所示犯行，分別基於詐欺取財、行
    使偽造公文書與特種文書等之犯意聯絡，於96年間參與「阿
    華」、「小雯」等人組成之詐騙集團，王鈞麟並將該集團成
    員偽造之「台灣台北、高雄地方法院檢察署監管科某科員」
    識別證（貼上顏志揚、田政岡、鄧鈞壕、沈中豪、陳漢林等
    人照片）、偽造「台灣台北、高雄地方法院監管科」機關印
    信交予車手顏志揚、田政岡、鄧鈞壕、沈中豪、陳漢林等人
    ，再由詐欺集團成員冒稱檢警人員，於附表一所示時間，以
    電話向附表一所示被害人游明憲等人佯稱：渠等遭涷結監管
    資產為由，需先提出保證金以存入台北地檢署之監管帳戶，
    後即予返還等云云，待游明憲等人不疑有他而提款後，再由
    車手顏志揚、田政岡、鄧鈞壕、沈中豪、何茂榮、陳漢林、
    呂梓源等人依王鈞麟之指示，前往附表一所示交款地點附近
    ，由「阿華」或「小雯」等人將其等先前所偽造不實事項之
    公文書，傳真至與顏志揚、田政岡、鄧鈞壕、陳漢林、沈中
    豪、何茂榮等人約定之便利商店，再由顏志揚等人在上開文
    書蓋用偽造之機關印信完成偽造公文書後，至附表一所示地
    點，由車手向被害人出示偽造之識別證、文件及佯稱係地檢
    署監管科人員，使該等被害人陷於錯誤而交付款項，其等詐
    騙得逞後，王鈞麟即指示林志城等人向車手收取詐騙款項（
    參見本院前審判決書事實欄三、四、五所載；至各次之被害
    人、交付方式及地點、行為方法及樣態、交付及匯款金額等
    均詳附表一所示）。又王鈞麟於上開車手提款後，於97年3
    月10日依詐騙集團成員「阿華」等人簡訊指示，囑由鄧鈞壕
    將詐騙贓款80萬元、79萬3000元匯入被告洪彩緞之高雄三信
    帳戶，被告洪彩緞隨即依「李蘭」指示提款99萬8000元交付
    「小琪」（即林小姐）；王鈞麟復於97年3 月25日依「阿華
    」、「小雯」等人指示，囑由林志城將詐騙款項50萬4300元
    匯入被告洪彩緞之高雄三信帳戶、將26萬2000元匯入王錫周
    之高雄二信帳戶、將83萬7000元匯入王建福所提供之黃明雄
    合作金庫帳戶、將4 萬元匯入張心穎之高雄銀行前鎮分行帳
    戶。嗣顏志揚、王鈞麟、林志城等人分別於上開時、地為警
    查獲，並扣得附表二所示等物之事實，業經本院前審依據附
    表一所示被害人游明憲人等及證人陳漢林、沈中豪、何茂榮
    、黃明雄、張心穎、王錫周與同案被告王鈞麟、林志城、顏
    志揚、呂梓源、柯海清、王建福、田政岡及被告洪彩緞等人
    之證詞，並參酌各次之存款憑條、匯款回條聯、偽造公文書
    等文件、金融機構存簿（存摺）、開戶資料及交易往來明細
    表、便利商店接收傳真收據、請求暫時性凍結執行聲請書、
    個人資料外洩授權止付申請書、法務部行政執行處假扣押處
    分命令暨搜索扣押筆錄、扣押物品收據、目錄表及扣押物品
    清單所示證物等，認王鈞麟、林志城、柯海清、呂梓源、顏
    志揚、田政岡等人分別涉犯共同行使偽造公文書與特種文書
    、詐欺取財等罪及王建福涉犯幫助幫欺取財罪之事證明確，
    分別判處罪刑確定在案，此有相關卷證、本院前審及最高法
    院駁回上訴之刑事判決書在卷可憑，此部分事實，均堪認定
    。
(二)、王鈞麟於車手向被害人詐取款款後，雖於97年3 月10日依「
    阿華」等人之簡訊指示，囑由鄧鈞壕將詐騙贓款80萬元、79
    萬3000元匯入被告洪彩緞之高雄三信帳戶，被告洪彩緞即依
    「李蘭」指示提款99萬8000元交付「小琪」，復於97年3 月
    25日依「阿華」、「小雯」等人指示，囑由林志城將詐騙款
    項50萬4300元匯入洪彩緞之高雄三信帳戶、將26萬2000元匯
    入王錫周之高雄二信帳戶、將83萬7000元匯入黃明雄之合作
    金庫帳戶、將4 萬元匯入張心穎之高雄銀行帳戶；惟被告辯
    稱：「李蘭」係王錫周大陸地區之股東，係「李蘭」委託彼
    等代收款項交與「林小姐」（即「小琪」）等語，則被告洪
    彩緞是否知悉上開匯入其相關帳戶之款項，係屬詐騙集團詐
    欺所得之款項，攸關被告洪彩緞是否成立本件詐欺取財、偽
    造公印、行使偽造公文書與特種文書等犯行，惟查：
  1.證人即本件詐騙集團在台主要成員王鈞麟於97年3 月26日警
    詢證稱：大陸方面有詐騙對象時會打電話連絡我，並將地址
    以簡訊傳給我，我再將地址傳給顏志揚或「發仔」（指鄧鈞
    豪），他們會依地址前往，並在附近找超商將超商傳真機號
    碼給我，由我將傳真機號碼報給大陸方面，此時顏志揚會將
    與大陸連絡之專線電話打開，接受大陸方面指示收取傳真公
    文，前往詐騙對象住處收取詐騙贓款，得逞之後回報我，我
    再回報大陸方面，我與「發仔」對帳扣除「發仔」應得之1.
    5%及顏志揚4.5%之後，我再指示林志城搭乘高鐵前往台北與
    「發仔」點交贓款，林志城收到贓款後交給我，我將我應得
    之酬勞2.5%及林志成應得酬勞1%扣除，其餘贓款大陸方面會
    以簡訊傳帳戶給我，我再開車載林志城依帳號匯過去大陸等
    語綦詳（警一卷第6-7 頁）；而王鈞麟為警查獲後，迭於警
    詢、偵查及審理中均坦承涉犯本件詐欺及行使造公文書等犯
    行，並詳述其等共犯間之分工態樣，且又係詐騙集團在台核
    心成員，深知該集團之行騙手法，其上開所述內容應可採信
    。顯見王鈞麟所屬詐騙集團在台成員之主要任務，係與大陸
    地區之詐騙集團成員相互配合，由台灣地區成員（車手）持
    偽造文件冒充公務人員出面向被害人詐取款款後，扣除其等
    在台灣地區成員應分得之利潤，餘款均交由王鈞麟統籌處理
    ，王鈞麟則依大陸地區成員所提供之金融機構帳號辦理匯款
    ，透過地下匯兌方式，將其餘詐騙款項匯交大陸地區之共犯
    甚明，則就證人王鈞麟所述該集團之詐騙及匯款方式，顯示
    被告洪彩緞並未指示王鈞麟等成員如何行騙及取、匯贓款，
    亦未親自將其與王錫周等人之帳號提供王鈞麟等人存匯贓款
    ，復未偽造任何公文書等文件、或與車手一同假冒公務人員
    及持偽造公文書等文件向被害人詐騙取款；基此，被告洪彩
    緞是否知悉王鈞麟囑由鄧鈞壕及林志城等人匯入其與王錫周
    之上開帳戶款項，係屬詐騙集團詐欺所得之款項，已有疑義
    。
  2.證人王鈞麟於97年4 月25日偵查中證稱：我不認識洪彩緞、
    王錫周、張心穎、黃明雄等四人，對其等均沒有印象，「（
    林志城之警詢筆錄說你到他家載他去匯款到上開四人《王錫
    周、張心穎、黃明雄、洪彩緞》的帳戶內，有何意見？）…
    我有叫他匯款，…有時候我會傳簡訊跟他講說要匯款的帳號
    。」、「（為何要匯款到這4 個帳戶？）因為大陸那邊會把
    帳號用簡訊傳給我，我再通知林志城或載他去匯款，再把收
    據傳真到大陸，…林志城會到超商去作傳真的動作，匯款條
    有時候他會丟有時不會丟，…林志城是負責匯款的。」等語
    （偵一卷第149 頁正反面）；復於97年5 月8 日偵查中證稱
    ：我於97年3 月25日請林志城匯款之上開4 個帳戶是「小雯
    」打簡訊給我，我再打簡訊給林志城，「（你是否曾經叫鄧
    鈞壕去匯款給洪彩緞？）有叫他匯，但戶頭很多，他們的帳
    戶應該是作『地下匯兌』的帳戶。」、「（地下匯兌帳戶有
    何好處？）方式把錢匯到台灣的帳戶內，他們會通知大陸那
    邊的負責人《指「劉董」、「阿華」、「小雯」等人》，再
    把匯款憑條拿到7-11商店傳真過去大陸給他們看，作確認。
    」，錢領出來後，人頭戶可以拿0.1%至0.2%的報酬，拿到後
    會打電話到大陸說拿到錢，跟大陸老闆對帳，再透過地下通
    匯轉出去大陸那邊，我匯的上開4 個帳戶，就是老闆（「阿
    華」、「小雯」等人）交待的匯兌安全帳戶，我的角色是幫
    大陸老闆「阿華」等人處理台灣車手的部分，依他們的指示
    去聯絡車手接錢、提款、匯款，超過下午3 點半無法匯出去
    的錢就拿來我這邊保管，隔天再拿去匯款等語（偵三卷第13
    1-133 頁）；嗣於97年6 月13日經檢察官發交高雄市政府警
    局刑警大隊調查時證稱：員警在林志城揹袋內查獲之97年3
    月25日匯款存款憑條4 張（即匯款26萬2000元至王鍚周高雄
    二信帳戶、匯款4 萬元至張心穎高雄銀行前鎮分行帳戶、匯
    款83萬7000元至王建福提供之黃明雄合作金庫帳戶、匯款50
    萬4300元至被告洪彩緞高雄三信帳戶），是我當天開車搭載
    林志城前往銀行匯款，上述款項是我交付給林志城匯款的，
    我是依大陸老闆打簡訊交待我匯款的數目，我再交待林志城
    匯款的等語（偵三卷第210 頁）；於97年9 月17日原審證稱
    ：被告洪彩緞及王錫周與他們子女王怡雲、王招偉等人帳戶
    （含張心穎、黃明雄等人），是大陸老闆以簡訊傳過來的，
    這些帳戶是「地下匯兌」的，他們的報酬比例是百分之0.1
    或0.2 ，我們是依照簡訊內容匯到指定的帳戶，97年3 月10
    日我是依照「阿華」簡訊指示，囑由鄧鈞壕匯款至洪彩緞高
    雄三信帳戶，我認識鄧均壕，他綽號叫「阿發」、「發仔」
    ，負責匯款、把風，「（為何他《鄧鈞壕》可以從洪彩緞帳
    戶裡面匯進去之後，又再轉匯到大陸？）轉匯應該是洪彩緞
    本人去匯的。」、「（你說大陸老闆傳真給你的帳戶，帳戶
    是那裡的帳戶？）是台灣的帳戶，就是他們所謂的安全帳戶
    。…這些帳戶如何來我不清楚，…印象中這些帳戶有重複使
    用。」、「（這些錢透過什麼方式匯到大陸，是否知道？）
    應該是透過銀樓，…」、「（這個大陸老闆要你把這些錢存
    進所謂的指定帳戶以外，是否有叫你派人從指定的人將錢領
    出來，作地下匯兌？）沒有，後面我就不知道了。」（原審
    卷二第227-228 頁）。顯示被告洪彩緞、王錫周、張心穎、
    黃明雄等人之相關帳戶，均係大陸地區之詐騙集團成員提供
    予王鈞麟等人在台灣地區之詐騙集團成員辦理匯款，透過地
    下匯兌方式將贓款轉匯至大陸地區，王鈞麟等在台灣地區之
    成員並未直接與被告洪彩緞等帳戶名義人接觸，且王鈞麟等
    人於扣除其等應得之報酬後，其餘詐騙贓款則依「阿華」等
    人指示，匯入「阿華」等人所提供之被告洪彩緞等人之地下
    匯兌帳戶內，以完成其等所負責之取款及匯款等任務，俟王
    鈞麟等人將詐騙款項匯款被告洪彩緞等人帳戶後，接下來之
    兩岸匯兌工作，王鈞麟等在台詐騙集團成員則未再參與，另
    由被告洪彩緞依大陸「李蘭」之指示配合提款及轉匯，故就
    被告洪彩緞所參與之階段觀之，尚不足以證明被告洪彩緞知
    悉王鈞麟等詐騙集團成員匯入之款項，係向被害人行騙而來
    之贓款；佐以被告洪彩緞於本院供稱：其提供上開帳戶為「
    李蘭」收受金錢，並依「李蘭」之指示提匯款項予「林小姐
    」（小琪），「李蘭」會補貼其「電話費」，「李蘭」一星
    期與其結算1 次等語（本院卷第173-176 頁），且並未參與
    王鈞麟等人向附表一所示被害人行騙、取款（已如前述），
    可見被告洪彩緞從事之提款轉匯等動作，與王鈞麟等人所為
    詐騙犯行之間，並未有交集或重疊，且彼此互不相識，亦未
    連繫接洽匯款事宜，顯見被告洪彩緞之相關帳戶，應係供金
    錢匯兌業者從事地下匯兌使用，被告洪彩緞再依其實際經手
    之匯兌金額（即匯入其等帳戶之款項），從中抽取一定比例
    成數之報酬，所扮演提供帳戶及提匯款之角色，顯與王鈞麟
    等詐騙集團成員之詐欺行為並不相同，就此而言，尚難認被
    告洪彩緞係詐欺集團之成員或與詐騙集團有詐欺之犯意聯絡
    。
  3.又證人即同案被告林志城於97年3 月26日警詢證稱：警方在
    我揹袋內查獲銀行存款憑條4 張，是王鈞麟於97年3 月25日
    開車載我至銀行匯錢，在高雄二信匯26萬2000元給王錫周、
    高雄銀行匯款4 萬元給張心穎、合作金庫匯款83萬7000 元
    給黃明雄、高雄三信匯款50萬4300元給洪彩緞，所以匯款憑
    條在我身上，我並不認識洪彩緞、王錫周、張心穎、黃明雄
    等人（警一卷第38-39 頁）；復於97年5 月7 日偵查中證稱
    ：我於97年3 月25日有匯4 家銀行的錢，是王鈞麟寫單子給
    我，叫我匯到這4 個帳戶等語（偵一卷第178 頁）；再於97
    年9 月17日原審證稱：我於97年3 月25日匯過4 筆款項給洪
    彩緞、王錫周、張心穎、黃明雄，存款憑條是我寫的沒有錯
    ，但要存入何人帳戶是王鈞麟寫給我，我再謄過來的，這4
    張存款單所存的錢都是詐騙來的金錢，是前1 天或前2 天收
    款回來的錢，就是下午3 點半以後的錢，當天王鈞麟有載我
    去匯款，這4 個帳戶也是王鈞麟要求我匯款的等語（原審卷
    二第239 頁正反面）；與證人王鈞麟上1.所述係其開車載林
    志城前往銀行匯款，該等款項係其交給林志城匯款等情大致
    相符，足見係王鈞麟提供金錢及上開4 個帳號由林志城辦理
    匯款，但林志城並不認識洪彩緞、王錫周、張心穎、黃明雄
    等人，佐以被告洪彩緞亦未與林志城連繫或指示辦理匯款相
    關事宜，故證人林志城之證詞，亦不足證明被告洪彩緞知悉
    上開款項係王鈞麟等人詐欺所得之金錢，而與王鈞麟等人共
    犯本件詐欺等犯行。至於證人即同案被告顏志揚於97年5 月
    9 日警詢證稱：我不知道鄧鈞壕如何於97年3 月10日將80萬
    元、79萬3000元款項（合計159 萬3000元）匯入洪彩緞高雄
    三信帳戶，也不知道洪彩緞該帳戶如何而來等語（警一卷第
    66頁），復於97年9 月17日原審證稱：我收款回來都是與王
    鈞麟連絡，錢是交給鄧均壕，由鄧均壕處理等語（原審卷二
    第231 頁背面-232頁）；及證人即同案被告田政岡於97年6
    月5 日警詢證稱：王鈞麟是綽號「駿（俊）哥」為詐騙集團
    之首腦，林志城都跟在王鈞麟身邊，鄧鈞壕綽號「發仔」並
    與我擔任同一組車手工作，鄧家珍是擔任詐騙集團應徵面試
    工作等語（警一卷第77頁），均只能證明王鈞麟係本件詐騙
    集團首腦及其等詐得款項均交由王鈞麟統籌辦理匯款，然均
    無法證明被告洪彩緞知悉匯入其相關帳戶之款項，係屬王鈞
    麟等詐騙集團詐欺所得之款項甚明。另證人即同案被告柯海
    清、呂梓源、王建福及黃明雄、張心穎等人之供（證）述，
    均未指證被告洪彩緞、王錫周有與王鈞麟所屬詐欺集團共犯
    本件犯行或知悉匯入其等帳戶之款項係詐騙集團詐欺之款項
    等情（警一卷第91-93 、122-124 、128-130 、140-146 、
    151-157 頁，偵一卷第116-118 、147-150 頁，偵六卷第28
    -31 頁，偵七卷第4-5 、15-17 、27-29 頁，上重訴卷二第
    179 頁正反面，）；且附表一所示被害人游明憲（警一卷第
    170-172 頁）、許江麗敏（警一卷第189-190 頁）、呂珊（
    警一卷第195-196 頁）、張殷朱雀（警一卷第206-210 頁）
    、傅碧輝（警一卷第214-216 頁）、陳阿香（警一卷第228-
    229 頁）、李正忠（警一卷第237-238 頁）、林正雄（警一
    卷第242-243 頁）、劉高春鳳（警一卷第252-253 頁）、繆
    作鈞（警一卷第260-261 頁）、廖學而（警一卷第270-271
    頁）、涂水木（警一卷第280-283 頁）、魏謝冬梅（警一卷
    第284-286 頁）、蔡美枝（警一卷第288-190 頁）、曾進卿
    （警一卷第291- 293頁）之證詞，亦僅陳述其等遭詐騙之經
    過，並無法證明被告洪彩緞與王鈞麟等詐欺集團成員共同為
    本件行使偽造公文書與特種文書、詐欺取財等犯行。
  4.再者：證人即被告洪彩緞之配偶王錫周於97年4 月30日警
    詢證稱：我於高雄二信所開設帳戶，97年1 月2 日黃韻華、
    同（2 ）日黃培植、97年1 月3 日周凱疄、97年3 月25日林
    志城，分別匯入60萬元、95萬元、150 萬元、26萬2000元，
    都是那些向我大陸地區之股東「李蘭」買入海產之客戶匯入
    該帳戶的錢，存摺匯入之錢都是我在提領等語（警一卷第14
    9-150 頁）；並於97年5 月14日偵查、同年8 月21日原審證
    稱；「我有2 個帳戶，1 個三信、1 個二信，都是配偶洪彩
    緞在使用」，「李蘭要借帳戶時，我有與洪彩緞商量，她有
    同意借用；李蘭說如果幫她代收錢，會補貼我們四、五百元
    ，李蘭也有叫林小姐來收錢，台灣客戶匯款進帳戶，李蘭會
    打電話給洪彩緞，她把錢領出交給林小姐，沒有簽收據，也
    沒有林小姐資料，「林小姐」錢拿走後，洪彩緞會與李蘭通
    電話」等語（警一卷第145 頁，原審卷二第117 、119 -121
    頁），並有王錫周曾擔任負責人之「偉康冷凍食品股份有限
    公司」（登記所營事業：魚蝦等水產物之冷凍加工出口、買
    賣外銷、進出口業務及各項有關業務之經營之投資等）之變
    更登記事項卡及王錫周自81年間起至96年底頻繁出入國境之
    證明書在卷可憑（上訴卷一第85-86 頁；原審卷二第291-29
    2 頁），可見證人王錫周確有出境前往大陸地區從事水產物
    等買賣生意無訛，其所述因生意關係在大陸認識「李蘭」，
    其與被告洪彩緞乃提供相關帳戶為「李蘭」在台灣收受金錢
    業務，被告洪彩緞並依「李蘭」之指示配合提領及轉匯其等
    帳戶內款項予「林小姐」等情，並非無據。且被告洪彩緞
    於偵查中供稱：有時我叫王錫周幫我而已，都是我在使用，
    每領100 萬元，我抽500 元佣金，「李蘭」叫我把錢交給林
    小姐，她說叫「小琪」，下午3 點半以後，她打電話給我，
    說小琪會來拿錢，我扣掉佣金後交給「小琪」；我把錢匯到
    王錫周帳戶，是因為領多次錢要簽名，所以才匯到王錫周帳
    戶，由他幫忙去領；我高雄三信帳戶有97年3 月10日鄧均壕
    匯款，同日由上開帳戶領出99萬8000元交給「林小姐」（小
    琪），97年3 月4 日、17日分別由詹翊生匯款50萬元、39萬
    1500元、80萬元入該帳戶，我同年月14日、17日各領出99萬
    元（共3 次）給「林小姐」，都是「李蘭」叫我交給她；我
    兒女王昭偉、王怡云之帳戶，都是我在使用等語；於原審供
    承：這段期間我總共跟林小姐拿約7 、8 萬元佣金等語（警
    一卷第135-137 頁、偵五卷第5 、107-109 頁、原審卷一第
    81-82 頁）；並於本院供稱：我有使用我及我先生王錫周、
    女兒王怡云、兒子王昭偉等人之帳戶幫「李蘭」在台灣為「
    李蘭」收受金錢業務，「李蘭」一星期與我會算1 次，將匯
    入上開帳戶的錢，先扣除「李蘭」與我們每星期結算後所應
    付給我及我先生的費用，其餘款項我再提領出來以現金交給
    「李蘭」所指定在台灣與我接洽收受金錢之「林小姐」，我
    從87年間起至97年3 月27日為警查獲止，使用我與王錫周等
    人之帳戶為「李蘭」在台灣收受金錢業務等語（本院卷第17
    3 、174 、175-176 頁），與證人王錫周上所證內容大致
    相符。顯見被告辯稱：王錫周在大陸做生意認識「李蘭」，
    「李蘭」與台灣地區有生意往來，「李蘭」要其在台灣幫忙
    收受客戶的錢，我與王錫周乃提供帳戶配合「李蘭」在台灣
    收受金錢業務等語，並非完全無據。
  5.再稽之被告洪彩緞之高雄三信帳戶自96年9 月12日開戶起至
    97年3 月26日為警查獲止（註：被告洪彩緞於本院供稱：其
    另一本於85年間在高雄三信開設之帳戶係供其私人及「李蘭
    」客戶匯款使用，茲為將二者之款項分開，乃於96年間另開
    立上開高雄三信帳戶專供「李蘭」在台客戶匯款使用等語；
    本院卷第343 頁），除上開王鈞麟於97年3 月10日囑由鄧鈞
    壕匯入80萬元、79萬3000元及於97年3 月25日囑由林志城匯
    入26萬2000元以外，於短短半年期間內，即有高達數百筆以
    上之存匯款交易紀錄，每筆交易金額介於數十萬元至上百萬
    元不等，匯款人包含自然人及公司法人、商號，匯入後被告
    洪彩緞隨即以現金提領或以轉帳方式匯出，且於數筆交易後
    即有結算之情形（即每筆匯出、匯入之款項並不相同，或匯
    入金額低於之前數筆匯入款項總合，而有扣取一定比例之費
    用…等），此有高雄市第三信用合作社99年9 月9 日高三信
    社秘文字第3311號函附之洪彩緞上開高雄三信開戶日96年9
    月12日起之交易明細資料在卷可憑（本院卷第260-264 頁）
    ；另被告洪彩緞配偶王錫周上開高雄二信帳戶（現改為大眾
    銀行），自96年5 月22日開戶起至97年3 月26日為警查獲止
    ，除上述王鈞麟依「阿華」、「小雯」等人之指示，於97年
    3 月25日囑由林志城匯入26萬2000元之外，亦於短期間內即
    有高達數百筆以上之存匯交易紀錄，每筆交易金額亦介於數
    十萬元至上百萬元不等，匯款人亦包含自然人及公司行號，
    匯入款項亦以現金或轉帳方式提領匯出，且有前述與「李蘭
    」進行結算扣取費用之情形，此有大眾銀行99年9 月8 日（
    99）鹽埕發字第26號函暨王錫周申設之上開高雄二信帳戶歷
    次交易往來明細在卷可憑（本院卷第220-234 頁）；此與證
    人王鈞麟證述：被告洪彩緞等相關帳戶是大陸老闆（即「阿
    華」、「小雯」等人）以簡訊傳過來的，這些帳戶是「地下
    匯兌」的，他們的報酬比例是百分之0.1 或0.2 ，我們是依
    照簡訊內容匯到指定帳戶，這些帳戶有「重複使用」之情形
    ，錢是透過銀樓等匯到大陸地區，錢匯入被告洪彩緞等帳戶
    後，大陸老闆並未要我們將存入之金錢提領出來，後續之匯
    兌業務我就不知道了（詳前2.所述），及被告洪彩緞與王鈞
    麟等詐欺集團人員並未直接接觸等節綜合研判，益見被告洪
    彩緞並未與王鈞麟等詐欺集團相互掛勾及為其等掩飾犯行，
    茲因其配偶王錫周在大陸從事水產物進出口買賣而結識大陸
    人士「李蘭」，乃提供其等相關家庭成員帳戶為「李蘭」收
    受台灣地區金錢業務，並依「李蘭」之指示，將匯入其等帳
    戶之金錢提領或轉匯予「李蘭」指定交付之「林小姐」（即
    「小琪」）等人，可見被告洪彩緞所為係兩岸地下金錢匯兌
    業務，其負責在台收受及提匯款項業務，並獲取匯兌金額一
    定比例之報酬；而王鈞麟及「阿華」、「小雯」等詐欺集團
    成員，則利用兩岸特殊政治環境所產生之地下匯兌管道，於
    王鈞麟等在台成員取得詐欺被害人之款項，先扣除其等在台
    成員應分得之款項後，經由大陸地區成員所提供之地下金錢
    匯兌業者在台灣地區使用之帳戶，將贓款匯入被告洪彩緞等
    相關帳戶，使大陸地區之詐欺集團成員可領取等值贓款之貨
    幣；足見被告洪彩緞及王錫周等人，為不特定客人完成資金
    之移轉，具有將款項由甲地匯往乙地之功能，屬於辦理匯兌
    業務之範圍，應可認定。
  6.承上所述，被告洪彩緞雖係依「李蘭」等人之託提供帳戶供
    兩岸金錢匯兌，所從事乃地下金錢匯兌業務，然其並未偽造
    任何文書證件或持偽造證件向被害人行騙、取款，亦未與王
    鈞麟等在台詐欺共犯直接接觸匯款相關事宜（已如前述），
    且公訴人所提出之證據資料，亦無法直接證明「李蘭」有參
    與「阿華」、「小雯」等人之詐欺集團，並推由「李蘭」蒐
    集台灣地區金融機構帳戶（即被告洪彩緞之相關帳戶），作
    為王鈞麟等人依大陸地區成員之簡訊指示匯入之人頭（安全
    ）帳戶；再參諸當時之政治情勢特殊，以致行政上採取經濟
    管制，使兩岸缺乏直接通匯之正常管道，無法解決兩岸人民
    往來日益頻繁所產生之匯兌需求，乃衍生地下匯兌管道，而
    一般從事非法匯兌業者，無非藉由每筆交易抽取匯兌金額一
    定比例之金錢（或費用）方式牟利，至於客戶所匯款項來源
    及用途等事項，則非其等所關心，且客戶透過地下匯兌業者
    移轉資金，其背後之原因不一而足，尚難逕認皆係犯罪之不
    法所得款項，佐以客戶透過地下匯兌管道移轉資金，並非行
    政上之經濟管制所允許，應會保有其個人隱私，不會輕易將
    資金來源及用途向匯兌業者詳加闡述，且地下匯兌業者基於
    業務順暢、牟取利益及避免捲入個案隱私等考量，亦不會且
    不必對客戶之資金來源及去向加以調查瞭解，縱加以詢問，
    客戶亦不會毫無隱瞞據實以告，就此而言，難認被告洪彩緞
    知悉「李蘭」等從事地下匯兌業務者，係與王鈞麟所屬詐欺
    集團合作共犯關係，而知悉王鈞麟等人匯入其等匯兌帳號之
    款項，係屬詐騙集團詐欺所得之贓款，而與王鈞麟所屬詐騙
    集團成員「阿華」、「小雯」等人有何詐欺等之犯意聯絡或
    行為分擔，自難以王鈞麟曾指示鄧鈞壕及王志城將贓款匯入
    被告洪彩緞及王錫周帳戶，及被告洪彩緞依「李蘭」指示提
    款99萬8000元交付「林小姐」（小琪）等情，即認被告洪彩
    緞明知此情，仍同意將其與王錫周及其子女帳戶提供詐騙匯
    款使用，並依「李蘭」之指示提款並交付金錢給「林小姐」
    （小琪）。
  7.參以，王鈞麟等詐騙集團匯入被告洪彩緞及王錫周上開帳戶
    之款項合計僅有4 筆，亦即3 筆匯入被告洪彩緞高雄三信帳
    戶（鄧鈞豪匯入2 筆、林志城匯入1 筆）、1 筆匯入王錫周
    高雄二信帳戶（林志城匯入1 筆），占各該帳戶之總交易量
    之比例極少，顯見被告洪彩緞之相關帳戶並非專供王鈞麟等
    詐騙集團匯款使用甚明。再者，證人即於97年2 月5 日以「
    陳阿和」名義匯款200 萬元、150 萬元入被告洪彩緞高雄三
    信帳戶及匯款200 萬元入王錫周高雄二信帳戶之何水發於本
    院上訴審證稱：因我的財產都被銀行查封，所以使用陳阿和
    帳戶支付購買鰻魚苗款項，97年2 月5 日以「陳阿和」名義
    匯入洪彩緞帳戶之2 筆款項是我匯的，洪彩緞之戶頭是賣鰻
    魚苗的人給我的，另於同（5 ）日我也有匯款200 萬元購買
    魚苗的錢入王錫周高雄二信的帳戶等語（上重訴卷二第175-
    176 頁背面），核與證人陳阿和於本院上訴審證稱：其姐夫
    何水發有借用其名義名義開戶匯款等語相符（上重訴卷二第
    173 頁背面-174頁背面），並有被告洪彩緞及王錫周上開帳
    戶之交易明細資料可憑（本院卷第263 頁背面、第230 頁背
    面）。另證人即匯款入被告洪彩緞及王錫周上開帳戶之許順
    利於本院上訴審亦證稱：我於97年1 月9 日、15日、31日各
    匯款150 萬元、160 萬元、177 萬元至王錫周高雄二信帳戶
    ，這3 筆錢是我向大陸人士購買鰻魚苗的錢，王錫周之帳戶
    是賣家給我的，我並不認識洪彩緞、王錫周等語（上重訴卷
    二第177-178 頁），此有王錫周上開高雄二信帳戶交易明細
    資料可佐（本院卷第228 頁背面、第229 、230 頁）；且由
    洪彩緞上開高雄三信帳戶交易明細（本院卷第263 頁正反面
    ），亦顯示許順利分別於97年1 月9 日、15日、25日、31日
    及同年2 月12日，各匯款150 萬元、150 萬元、231 萬6500
    元、270 萬元、250 萬元之事實。而證人何水發、許順利均
    非本件詐欺集團成員，然其等均透過被告洪彩緞之相關帳戶
    支付應給付購買魚苗之價金（註：茲因被告洪彩緞之相關帳
    戶匯款人甚多，爰不逐一列舉說明），此與被告洪彩緞及王
    錫周之帳戶尚有多筆以法人、商號名義匯入等情，堪認被告
    洪彩緞之相關帳戶主要係供一般商業往來匯兌使用。況被告
    洪彩緞與王錫周曾經營偉康冷凍食品股份有限公司（負責人
    王錫周），從事魚蝦等水產物之冷凍加工出口、買賣外銷、
    進出口等業務（參見上重訴卷一第85-86 頁），且王錫周又
    具有高中肄業學歷（參見警一卷第148 頁），均具有實際商
    業活動經驗及正常知識、辨識能力之人，倘其等知悉本件王
    鈞麟等人所匯入款項係詐欺之贓款，衡情應會拒絕「李蘭」
    匯兌之要求，或使用家庭成員以外之其他人頭帳戶轉存，豈
    會大膽使用其家庭成員名下之帳戶從事匯兌洗錢，將其等至
    親遭陷詐欺等罪之刑事訴追風險，顯與常情不符，足見上述
    王鈞麟囑由鄧鈞壕、林志城等人匯入被告洪彩緞及王錫周等
    帳戶之款項，被告洪彩緞並不知悉係王鈞麟等詐欺集團詐欺
    所得之款項。佐以被告洪彩緞與王錫周名下均有不動產等資
    產，此有土地、建物所有權狀影本、照片（本院卷第359-36
    3 頁）及高雄市國稅局鹽埕稽徵所99年9 月7 日財高國稅鹽
    服字第0990004982號函附之被告洪彩緞及王錫周92-97 年度
    綜合所得稅各類所得資料清單暨財產歸屬資料清單在卷可稽
    （本院卷第235-259 頁），足見被告洪彩夫妻並非無資力之
    人，衡情亦 無提供銀行帳戶而與王鈞麟等詐欺集團成員掛勾
    以牟取詐欺不法利益之犯罪動機。至於同案被告林志城、王
    鈞麟、顏志揚等人身上所查扣如附表二所示之物，經核均無
    法證明被告洪彩緞涉犯公訴意旨所指之犯行，爰不逐一論列
    ，一併敘明。
  8.綜上，本件公訴人所提出之證據，並無法證明被告洪彩緞知
    悉王鈞麟指示鄧鈞壕、王志城等人匯入之款項，係屬詐欺集
    團詐欺所得之款項而與詐欺集團成員共犯詐欺取財、偽造公
    印、行使偽造公文書等犯行。被告洪彩緞辯稱：其並無公訴
    意旨所指之詐欺取財、偽造公印、行使偽造公文書及特種文
    書等犯行，自屬有據。
(三)、本件王鈞麟所屬詐欺集團犯刑法第339 條第1 項之詐欺取財
    等罪，與部分犯罪所得雖高達三千多萬元，已超過500 萬元
    以上，固屬洗錢防制法第3 條第2 項第1 款所列重大犯罪。
    然查：被告洪彩緞及王錫周等人並不知該款項係他人詐騙所
    得之贓款，仍參與提款搬運交付款項給「林小姐」（小琪）
    ，所為已與洗錢防制法第11條第2 項之犯罪構成要件已有不
    符。況且，王鈞麟於97年3 月10日，依詐騙集團成員「阿華
    」等人之指示，囑鄧鈞壕先後將詐騙贓款現金80萬元、79萬
    3000元匯入被告洪彩緞所提供在高雄三信所申設之帳戶，被
    告洪彩緞隨即依「李蘭」之指示，前往高雄三信提款99萬
    8000元，在不詳地點將該款項交給「林小姐」（小琪）；又
    於97年3 月25日，王鈞麟依「阿華」、「小雯」等人之指示
    ，囑林志城分別將詐騙款項50萬4300元匯入被告洪彩緞高雄
    三信帳戶；將26萬2000元匯入王錫周所申設之高雄市第二信
    用合作社鹽埕分社帳戶內，縱使包含將83萬7000元匯入王建
    福所提供之黃明雄合作金庫帳戶及將4 萬元匯入張心穎所開
    設之高雄銀行前鎮分行帳戶等款項（註：匯入黃明雄及張心
    穎上開帳戶之款項核與被告洪彩緞無涉），其金額合計亦未
    達500 萬元，自難課以被告洪彩緞涉犯洗錢防制法第11條第
    2 款之搬運他人因重大犯罪所得財物罪責。至被告洪彩緞、
    王錫周及「李蘭」等人是否違反違反非銀行不得辦理國內外
    匯兌業務之規定（銀行法第29條第1 項及同法第125 條第1
    項規定參照），因檢察官並未起訴被告洪彩緞違反銀行法等
    犯行，本院自無從併予審理，此部分應由檢察官另行依法處
    理，一併指明。
六、綜上所述，被告洪彩緞前開所辯，應屬可採。從而公訴人所
    持之前開論據，均無法採為認定被告洪彩緞犯罪之證據；此
    外，復查無其他積極證據足資證明被告洪彩緞有何詐欺取財
    、偽造公印、行使偽造公文書與特種文書之犯行，被告洪彩
    緞被訴上開等罪均屬不能證明。
七、原審未詳為推求，就被告洪彩緞部分遽為論罪科刑之判決，
    即有未恰。檢察官上訴意旨指摘原判決量刑過輕，雖無理由
    ；惟被告洪彩緞否認犯罪，並執此聲明上訴，指摘原判決不
    當，為有理由，應由本院將原判決關於被告洪彩緞部分撤銷
    改判，並為被告洪彩緞無罪之判決。
八、同案被告王鈞麟、林志城、柯海清、呂梓源、顏志揚、田政
    岡分別涉犯共同行使偽造公文書與特種文書、詐欺取財等罪
    ，及同案被告王建福涉犯幫助幫欺取財罪部分，均經本院判
    處罪刑確定在案，自不另論列，一併敘明。
據上論結，應依刑事訴訟法第369條第1項前段、第364條、第301
條第1項，判決如主文。
本案經檢察官張益昌到庭執行職務。
中    華    民    國    99    年    10    月    20    日
                  刑事第三庭  審判長法  官   莊崑山
                                    法  官   莊松泉
                                    法  官   唐照明
以上正本證明與原本無異。
被告不得上訴。
檢察官如不服本判決應於收受本判決後10日內向本院提出上訴書
狀，其未敘述上訴理由者，並得於提起上訴後10日內向本院補提
理由書狀（均須按他造當事人之人數附繕本）「切勿逕送上級法
院」。
中    華    民    國    99    年    10    月    20    日
                                    書記官   黃琳群
┌───────────────────────────────────────┐
│附表一：                                                                      │
├─┬───┬────┬────────┬───────┬──────┬────┤
│編│被害人│交付方式│ 行為方法及態樣 │當面交付結果地│  當面交付  │  交付  │
│號│（兼告│   及   │                │（及匯款銀行別│ （或匯款） │（匯款）│
│  │訴人）│  地點  │                │、戶名、帳號結│    金額    │  時間  │
│  │      │        │                │果地）        │（單位：元）│        │
├─┼───┼────┼────────┼───────┼──────┼────┤
│1 │游明憲│(1)      │由綽號「阿華」、│(1)            │(1)          │(1)      │
│  │      │當面交付│「小雯」為首之詐│台北市○○○路│3,250,000   │97.01.02│
│  │      │（台北市│騙集團，於大陸地│186 號        │            │        │
│  │      │民族東路│區假台北地方法院│（當面交付）  │            │        │
│  │      │186 號）│檢察署檢察官張書│              │            │        │
│  │      │        │華名義，並偽造台│(2)            │(2)          │(2)      │
│  │      │(2)      │北地方法院檢察署│臺灣中小企業銀│1,920,000   │97.01.02│
│  │      │臨櫃匯款│監管科文件，以要│行潮州分行    │（匯2 筆）  │   至   │
│  │      │（臺灣中│凍結監管被害人資│戶名：黃志平  │            │97.01.03│
│  │      │小企業銀│產為由，誘騙被害│帳號：050-    │            │        │
│  │      │行吉林分│人需當面交付款項│00000000000   │            │        │
│  │      │行：台北│及匯款至指定人頭│              │            │        │
│  │      │市中山區│詐騙帳戶內，作為│(3)            │(3)          │(3)      │
│  │      │民權東路│監管，再將被害人│玉山商業銀行潮│900,000     │97.01.03│
│  │      │二段46號│資料以簡訊告知被│州分行        │            │        │
│  │      │）      │告王鈞麟，被告王│戶名：黃志平  │            │        │
│  │      │        │鈞麟即指揮另被告│帳號：808-    │            │        │
│  │      │        │顏志揚、鄧鈞壕（│0000000000000 │            │        │
│  │      │        │未到案，另案偵辦│              │            │        │
│  │      │        │）前往當面向被害│(4)            │(4)          │(4)      │
│  │      │        │人收取贓款，得手│臺灣銀行台中港│3,800,000   │97.01.14│
│  │      │        │後贓款再轉交另被│分行          │（匯3 筆）  │   至   │
│  │      │        │告林志城取回交付│戶名：林明麗  │            │97.01.16│
│  │      │        │給被告王鈞麟；被│帳號：004-    │            │        │
│  │      │        │告王鈞麟另指揮其│000000000000  │            │        │
│  │      │        │他不詳姓名車手持│              │            │        │
│  │      │        │黃志平帳戶至銀行│(5)            │(5)          │(5)      │
│  │      │        │提領其他贓款。（│合作金庫銀行南│3,700,000   │97.01.14│
│  │      │        │匯款帳戶(2)至(5)由│台中分行      │（匯3 筆）  │   至   │
│  │      │        │其他車手提領，另│戶名：林明麗  │            │97.01.16│
│  │      │        │案偵辦）        │帳號：006-    │            │        │
│  │      │        │                │0000000000000 │            │        │
├─┼───┼────┼────────┼───────┼──────┼────┤
│2 │許江麗│當面交付│由綽號「阿華」、│台北縣新莊市民│1,000,000   │97.01.14│
│  │敏    │（台北縣│「小雯」為首之詐│安路181 巷2 弄│            │        │
│  │      │新莊市民│騙集團，於大陸地│10號之2       │            │        │
│  │      │安路181 │區假台中地方法院│              │            │        │
│  │      │巷2 弄10│檢察署檢察官張宏│              │            │        │
│  │      │號之2 ）│謀及刑事警察局名│              │            │        │
│  │      │        │義，並偽造台北地│              │            │        │
│  │      │        │方法院檢察署監管│              │            │        │
│  │      │        │科文件，以被害人│              │            │        │
│  │      │        │涉嫌詐欺案要扣押│              │            │        │
│  │      │        │財產為由，誘騙被│              │            │        │
│  │      │        │害人將現金提出當│              │            │        │
│  │      │        │面交付作為監管，│              │            │        │
│  │      │        │再將被害人資料以│              │            │        │
│  │      │        │簡訊告知王鈞麟，│              │            │        │
│  │      │        │王鈞麟即指揮顏志│              │            │        │
│  │      │        │揚、鄧鈞壕（未到│              │            │        │
│  │      │        │案，另案偵辦）前│              │            │        │
│  │      │        │往當面向被害人收│              │            │        │
│  │      │        │取贓款，得手後再│              │            │        │
│  │      │        │將贓款轉交林志城│              │            │        │
│  │      │        │取回交給王鈞麟。│              │            │        │
├─┼───┼────┼────────┼───────┼──────┼────┤
│3 │呂珊  │當面交付│由綽號「阿華」、│台北縣三重市重│1,140,000   │97.01.16│
│  │      │（台北縣│「小雯」為首之詐│安街67號前    │            │        │
│  │      │三重市重│騙集團，於大陸地│              │            │        │
│  │      │安街67號│區假台中地方法院│              │            │        │
│  │      │前）    │檢察署檢察官張宏│              │            │        │
│  │      │        │謀及刑事警察局名│              │            │        │
│  │      │        │義，並偽造台北地│              │            │        │
│  │      │        │方法院檢察署監管│              │            │        │
│  │      │        │科文件，以被害人│              │            │        │
│  │      │        │電話遭冒用，要凍│              │            │        │
│  │      │        │結財產為由，誘騙│              │            │        │
│  │      │        │被害人將現金提出│              │            │        │
│  │      │        │當面交付作為監管│              │            │        │
│  │      │        │，再將被害人資料│              │            │        │
│  │      │        │以簡訊告知王鈞麟│              │            │        │
│  │      │        │，王鈞麟即指揮顏│              │            │        │
│  │      │        │志揚、鄧鈞壕（未│              │            │        │
│  │      │        │到案，另案偵辦）│              │            │        │
│  │      │        │前往當面向被害人│              │            │        │
│  │      │        │收取贓款得手後，│              │            │        │
│  │      │        │將贓款轉交林志城│              │            │        │
│  │      │        │取回交給王鈞麟。│              │            │        │
├─┼───┼────┼────────┼───────┼──────┼────┤
│4 │張殷朱│當面交付│由綽號「阿華」、│台北縣淡水鎮竿│(1)          │(1)      │
│  │雀    │（台北縣│「小雯」為首之詐│蓁街52號前    │1,200,000   │97.01.16│
│  │      │淡水鎮竿│騙集團，於大陸地│              │            │        │
│  │      │蓁街52號│區假台中地方法院│              │            │        │
│  │      │前）    │檢察署檢察官張宏│              │(2)          │(2)      │
│  │      │        │謀及165 反詐騙名│              │700,000     │97.01.17│
│  │      │        │義，並偽造台北地│              │            │        │
│  │      │        │方法院檢察署監管│              │            │        │
│  │      │        │科文件，以被害人│              │            │        │
│  │      │        │帳簿遭冒用，要清│              │            │        │
│  │      │        │查財產為由，誘騙│              │            │        │
│  │      │        │被害人將現金提出│              │            │        │
│  │      │        │當面交付，作為監│              │            │        │
│  │      │        │管，再將被害人資│              │            │        │
│  │      │        │料以簡訊告知王鈞│              │            │        │
│  │      │        │麟，王鈞麟即指揮│              │            │        │
│  │      │        │顏志揚、鄧鈞壕（│              │            │        │
│  │      │        │未到案，另案偵辦│              │            │        │
│  │      │        │）前往當面向被害│              │            │        │
│  │      │        │人收取贓款得手後│              │            │        │
│  │      │        │，將贓款轉交林志│              │            │        │
│  │      │        │城取回交給王鈞麟│              │            │        │
│  │      │        │。（當面交付金額│              │            │        │
│  │      │        │(2)由其他車手收取│              │            │        │
│  │      │        │，另案偵辦）    │              │            │        │
├─┼───┼────┼────────┼───────┼──────┼────┤
│5 │傅碧輝│當面交付│由綽號「阿華」、│嘉義縣太保市太│1,900,000   │97.02.18│
│  │      │（嘉義縣│「小雯」為首之詐│保里太保261 號│            │        │
│  │      │太保市太│騙集團，於大陸地│              │            │        │
│  │      │保里太保│區假台北地方法院│              │            │        │
│  │      │261 號）│檢察署檢察官張書│              │            │        │
│  │      │        │華及台北市警察局│              │            │        │
│  │      │        │名義，並偽造台北│              │            │        │
│  │      │        │地方法院檢察署監│              │            │        │
│  │      │        │管科文件，以被害│              │            │        │
│  │      │        │人證件遭冒用要清│              │            │        │
│  │      │        │查資產為由，誘騙│              │            │        │
│  │      │        │被害人需當面交付│              │            │        │
│  │      │        │款項，作為監管，│              │            │        │
│  │      │        │再將被害人資料以│              │            │        │
│  │      │        │簡訊告知王鈞麟，│              │            │        │
│  │      │        │王鈞麟即指揮顏志│              │            │        │
│  │      │        │揚、鄧鈞壕（未到│              │            │        │
│  │      │        │案，另案偵辦）前│              │            │        │
│  │      │        │往當面向被害人收│              │            │        │
│  │      │        │取贓款得手後，將│              │            │        │
│  │      │        │贓款轉交林志城取│              │            │        │
│  │      │        │回交給王鈞麟。  │              │            │        │
├─┼───┼────┼────────┼───────┼──────┼────┤
│6 │陳阿香│當面交付│由綽號「阿華」、│台北縣三重市貴│850,000     │97.02.20│
│  │      │（台北縣│「小雯」為首之詐│陽街47巷2 弄9 │            │        │
│  │      │三重市貴│騙集團，於大陸地│號4 樓        │            │        │
│  │      │陽街47巷│區假台中地方法院│              │            │        │
│  │      │2 弄9 號│檢察署檢察官張宏│              │            │        │
│  │      │4 樓）  │謀及台中縣刑警大│              │            │        │
│  │      │        │隊名義，並偽造台│              │            │        │
│  │      │        │北地方法院檢察署│              │            │        │
│  │      │        │監管科文件，以被│              │            │        │
│  │      │        │害人涉嫌詐欺集團│              │            │        │
│  │      │        │案，要清查凍結財│              │            │        │
│  │      │        │產為由，誘騙被害│              │            │        │
│  │      │        │人將現金提出當面│              │            │        │
│  │      │        │交付作為監管，再│              │            │        │
│  │      │        │將被害人資料以簡│              │            │        │
│  │      │        │訊告知王鈞麟，王│              │            │        │
│  │      │        │鈞麟即指揮顏志揚│              │            │        │
│  │      │        │、鄧鈞壕（未到案│              │            │        │
│  │      │        │，另案偵辦）前往│              │            │        │
│  │      │        │當面向被害人收取│              │            │        │
│  │      │        │贓款得手後，將贓│              │            │        │
│  │      │        │款轉交林志城取回│              │            │        │
│  │      │        │交付給王鈞麟。  │              │            │        │
├─┼───┼────┼────────┼───────┼──────┼────┤
│7 │李正忠│當面交付│由綽號「阿華」、│台北縣金山鄉四│2,400,000   │97.03.04│
│  │      │（台北縣│「小雯」為首之詐│維路17號2 樓  │            │        │
│  │      │金山鄉四│騙集團，於大陸地│              │            │        │
│  │      │維路17號│區假台北地方法院│              │            │        │
│  │      │2 樓）  │檢察署檢察官名義│              │            │        │
│  │      │        │，並偽造台北地方│              │            │        │
│  │      │        │法院檢察署監管科│              │            │        │
│  │      │        │文件，以被害人帳│              │            │        │
│  │      │        │戶遭冒用要凍結清│              │            │        │
│  │      │        │查資產為由，誘騙│              │            │        │
│  │      │        │被害人需當面交付│              │            │        │
│  │      │        │款項，作為監管，│              │            │        │
│  │      │        │再將被害人資料以│              │            │        │
│  │      │        │簡訊告知王鈞麟，│              │            │        │
│  │      │        │王鈞麟即指揮顏志│              │            │        │
│  │      │        │揚、鄧鈞壕（未到│              │            │        │
│  │      │        │案，另案偵辦）前│              │            │        │
│  │      │        │往當面向被害人收│              │            │        │
│  │      │        │取贓款得手後，將│              │            │        │
│  │      │        │贓款轉交林志城取│              │            │        │
│  │      │        │回交給王鈞麟。  │              │            │        │
├─┼───┼────┼────────┼───────┼──────┼────┤
│8 │林正雄│當面交付│由綽號「阿華」、│台北市中山區南│2,000,000   │97.03.10│
│  │      │（台北市│「小雯」為首之詐│京東路一段132 │            │        │
│  │      │中山區南│騙集團，於大陸地│巷15號6 樓    │            │        │
│  │      │京東路一│區假台北地方法院│              │            │        │
│  │      │段132 巷│檢察署檢察官張書│              │            │        │
│  │      │15號6 樓│華及警察局、郵局│              │            │        │
│  │      │）      │名義，並偽造台北│              │            │        │
│  │      │        │地方法院檢察署監│              │            │        │
│  │      │        │管科文件，以被害│              │            │        │
│  │      │        │人帳戶遭冒用，要│              │            │        │
│  │      │        │凍結清查資產為由│              │            │        │
│  │      │        │，誘騙被害人需當│              │            │        │
│  │      │        │面交付款項作為監│              │            │        │
│  │      │        │管，再將被害人資│              │            │        │
│  │      │        │料以簡訊告知王鈞│              │            │        │
│  │      │        │麟，王鈞麟即指揮│              │            │        │
│  │      │        │顏志揚、鄧鈞壕（│              │            │        │
│  │      │        │未到案另案偵辦）│              │            │        │
│  │      │        │前往當面向被害人│              │            │        │
│  │      │        │收取贓款得手後，│              │            │        │
│  │      │        │將贓款轉交林志城│              │            │        │
│  │      │        │取回交給王鈞麟。│              │            │        │
├─┼───┼────┼────────┼───────┼──────┼────┤
│9 │劉高春│當面交付│由綽號「阿華」、│台北市萬華區青│1,500,000   │97.03.21│
│  │鳳    │（台北市│「小雯」為首之詐│年路106 巷對面│            │        │
│  │      │萬華區萬│騙集團，於大陸地│（青年公園2 號│            │        │
│  │      │青街163 │區假台北地方法院│門前）        │            │        │
│  │      │號2 樓）│檢察署檢察官郭鉻│              │            │        │
│  │      │        │禮及警察局、郵局│              │            │        │
│  │      │        │名義，並偽造台北│              │            │        │
│  │      │        │地方法院檢察署監│              │            │        │
│  │      │        │管科文件，以被害│              │            │        │
│  │      │        │人帳戶遭冒用，要│              │            │        │
│  │      │        │凍結清查資產為由│              │            │        │
│  │      │        │，誘騙被害人需當│              │            │        │
│  │      │        │面交付款項作為監│              │            │        │
│  │      │        │管，再將被害人資│              │            │        │
│  │      │        │料以簡訊告知王鈞│              │            │        │
│  │      │        │麟，王鈞麟即指揮│              │            │        │
│  │      │        │顏志揚、鄧鈞壕（│              │            │        │
│  │      │        │未到案另案偵辦）│              │            │        │
│  │      │        │前往當面向被害人│              │            │        │
│  │      │        │收取贓款得手後，│              │            │        │
│  │      │        │將贓款轉交林志城│              │            │        │
│  │      │        │取回交給王鈞麟。│              │            │        │
├─┼───┼────┼────────┼───────┼──────┼────┤
│10│繆作鈞│當面交付│由綽號「阿華」、│台北縣淡水鎮竹│2,100,000   │97.03.25│
│  │      │（台北縣│「小雯」為首之詐│圍里民族路31巷│            │        │
│  │      │淡水鎮竹│騙集團，於大陸地│20號前        │            │        │
│  │      │圍里民族│區假台北地方法院│              │            │        │
│  │      │路31巷20│檢察署檢察官賴宏│              │            │        │
│  │      │號4 樓之│渝名義，並偽造台│              │            │        │
│  │      │4 ）    │北地方法院檢察署│              │            │        │
│  │      │        │監管科文件，以被│              │            │        │
│  │      │        │害人帳戶遭警示，│              │            │        │
│  │      │        │要清查資產為由，│              │            │        │
│  │      │        │誘騙被害人需當面│              │            │        │
│  │      │        │交付款項作為監管│              │            │        │
│  │      │        │，再將被害人資料│              │            │        │
│  │      │        │以簡訊告知王鈞麟│              │            │        │
│  │      │        │，被告王鈞麟即指│              │            │        │
│  │      │        │揮另被告顏志揚、│              │            │        │
│  │      │        │鄧鈞壕（未到案另│              │            │        │
│  │      │        │案偵辦）前往當面│              │            │        │
│  │      │        │向被害人收取贓款│              │            │        │
│  │      │        │得手後，將贓款轉│              │            │        │
│  │      │        │交林志城取回交給│              │            │        │
│  │      │        │王鈞麟時為警當場│              │            │        │
│  │      │        │人贓俱獲。      │              │            │        │
├─┼───┼────┼────────┼───────┼──────┼────┤
│11│廖學而│(1)      │由綽號「阿華」、│(1)            │(1)          │(1)      │
│  │      │當面交付│「小雯」為首之詐│台北市松山區八│2,000,000   │96.12.04│
│  │      │（台北市│騙集團，於大陸地│德路三段12巷5 │            │        │
│  │      │松山區八│區假台北地方法院│弄26號3 樓    │            │        │
│  │      │德路三段│檢察署檢察官賴宏│              │            │        │
│  │      │12巷5 弄│渝名義，並偽造台│              │            │        │
│  │      │26號3 樓│北地方法院檢察署│              │            │        │
│  │      │）      │監管科文件，以被│              │            │        │
│  │      │        │害人帳戶遭冒用，│              │            │        │
│  │      │(2)      │誘騙被害人需當面│(2)            │(2)          │(2)      │
│  │      │臨櫃匯款│交付款項，作為監│國泰世華商業銀│1,000,000   │96.12.05│
│  │      │（第一商│管，再將被害人資│行南高雄分行  │            │        │
│  │      │業銀行八│料以簡訊告知王鈞│戶名：林友為  │            │        │
│  │      │德分行：│麟，王鈞麟即指揮│帳號：013-    │            │        │
│  │      │台北市松│田政岡、鄧鈞壕（│000000000000  │            │        │
│  │      │山區敦化│未到案另案偵辦）│              │            │        │
│  │      │南路一段│前往當面向被害人│              │            │        │
│  │      │3 號）  │收取贓款得手後，│              │            │        │
│  │      │        │將贓款轉交林志城│              │            │        │
│  │      │        │取回交給王鈞麟。│              │            │        │
│  │      │        │王鈞麟另指揮其他│              │            │        │
│  │      │        │車手持林友為帳戶│              │            │        │
│  │      │        │至銀行提領其他贓│              │            │        │
│  │      │        │款。（匯款帳戶(2)│              │            │        │
│  │      │        │由其他車手提領，│              │            │        │
│  │      │        │另案偵辦）      │              │            │        │
├─┼───┼────┼────────┼───────┼──────┼────┤
│12│涂水木│當面交付│由綽號「阿華」、│屏東縣屏東市林│2,000,000   │96.12.06│
│  │      │（屏東縣│「小雯」為首之詐│森路二段6 號  │            │        │
│  │      │屏東市林│騙集團，於大陸地│（台灣省自來水│            │        │
│  │      │森路二段│區假台北及高雄地│公司前）      │            │        │
│  │      │5 號）  │方法院檢察署檢察│              │            │        │
│  │      │        │官、桃園縣警察局│              │            │        │
│  │      │        │名義，並偽造台北│              │            │        │
│  │      │        │及高雄地方法院檢│              │            │        │
│  │      │        │察署監管科文件，│              │            │        │
│  │      │        │以被害人帳戶涉嫌│              │            │        │
│  │      │        │詐欺，要清查資產│              │            │        │
│  │      │        │為由，誘騙被害人│              │            │        │
│  │      │        │需當面交付款項作│              │            │        │
│  │      │        │為監管，再將被害│              │            │        │
│  │      │        │人資料以簡訊告知│              │            │        │
│  │      │        │王鈞麟，由其指揮│              │            │        │
│  │      │        │呂梓源、陳漢林（│              │            │        │
│  │      │        │經屏東地院判決）│              │            │        │
│  │      │        │前往向被害人收取│              │            │        │
│  │      │        │贓款時，陳漢林當│              │            │        │
│  │      │        │場為警人贓俱獲，│              │            │        │
│  │      │        │呂梓源趁隙逃逸。│              │            │        │
├─┼───┼────┼────────┼───────┼──────┼────┤
│13│魏謝冬│當面交付│由綽號「阿華」、│基隆聖心工商走│2,000,000   │96.11.02│
│  │梅    │（基隆市│「小雯」為首之詐│廊            │            │        │
│  │      │中山區西│騙集團，於大陸地│              │            │        │
│  │      │定路104 │區假台北地方法院│              │            │        │
│  │      │巷24號）│檢察署檢察官、桃│              │            │        │
│  │      │        │園縣警察局名義，│              │            │        │
│  │      │        │並偽造台北及高雄│              │            │        │
│  │      │        │地方法院檢察署監│              │            │        │
│  │      │        │管科文件，以被害│              │            │        │
│  │      │        │人帳戶涉嫌詐欺，│              │            │        │
│  │      │        │要清查資產為由，│              │            │        │
│  │      │        │誘騙被害人需當面│              │            │        │
│  │      │        │交付款項作為監管│              │            │        │
│  │      │        │，再將被害人資料│              │            │        │
│  │      │        │以簡訊告知王鈞麟│              │            │        │
│  │      │        │，由其指揮車手沈│              │            │        │
│  │      │        │中豪、何茂榮（2 │              │            │        │
│  │      │        │人經基隆地院判決│              │            │        │
│  │      │        │）前往當面向被害│              │            │        │
│  │      │        │人收款得手後，將│              │            │        │
│  │      │        │贓款轉交林志城取│              │            │        │
│  │      │        │回交給王鈞麟。  │              │            │        │
├─┼───┼────┼────────┼───────┼──────┼────┤
│14│蔡美枝│當面交付│由綽號「阿華」、│基隆市安樂新西│2,500,000   │96.11.02│
│  │      │（基隆市│「小雯」為首之詐│街3 巷13號    │            │        │
│  │      │安樂新西│騙集團，於大陸地│              │            │        │
│  │      │街3 巷13│區假台北地方法院│              │            │        │
│  │      │號）    │檢察署檢察官、桃│              │            │        │
│  │      │        │園縣警察局名義，│              │            │        │
│  │      │        │並偽造台北及高雄│              │            │        │
│  │      │        │地方法院檢察署監│              │            │        │
│  │      │        │管科文件，以被害│              │            │        │
│  │      │        │人帳戶涉嫌詐欺，│              │            │        │
│  │      │        │要清查資產為由，│              │            │        │
│  │      │        │誘騙被害人需當面│              │            │        │
│  │      │        │交付款項作為監管│              │            │        │
│  │      │        │，再將被害人資料│              │            │        │
│  │      │        │以簡訊告知王鈞麟│              │            │        │
│  │      │        │，由其指揮車手沈│              │            │        │
│  │      │        │中豪、何茂榮（2 │              │            │        │
│  │      │        │人經基隆地院判決│              │            │        │
│  │      │        │）前往向被害人收│              │            │        │
│  │      │        │取贓款，得手後贓│              │            │        │
│  │      │        │款再轉交林志城取│              │            │        │
│  │      │        │回交給王鈞麟。  │              │            │        │
├─┼───┼────┼────────┼───────┼──────┼────┤
│15│曾進卿│當面交付│由綽號「阿華」、│台北縣萬里鄉大│700,000     │96.11.07│
│  │      │（台北縣│「小雯」為首之詐│鵬村大鵬國小大│            │        │
│  │      │萬里鄉大│騙集團，於大陸地│門口          │            │        │
│  │      │鵬村下社│區假台北地方法院│              │            │        │
│  │      │路1-5 號│檢察署檢察官、桃│              │            │        │
│  │      │）      │園縣警察局名義，│              │            │        │
│  │      │        │並偽造台北及高雄│              │            │        │
│  │      │        │地方法院檢察署監│              │            │        │
│  │      │        │管科文件，以被害│              │            │        │
│  │      │        │人帳戶涉嫌詐欺，│              │            │        │
│  │      │        │要清查資產為由，│              │            │        │
│  │      │        │誘騙被害人需當面│              │            │        │
│  │      │        │交付款項作為監管│              │            │        │
│  │      │        │，再將被害人資料│              │            │        │
│  │      │        │以簡訊告知王鈞麟│              │            │        │
│  │      │        │，由其指揮車手沈│              │            │        │
│  │      │        │中豪、何茂榮（2 │              │            │        │
│  │      │        │人經基隆地院判決│              │            │        │
│  │      │        │）前往當面向被害│              │            │        │
│  │      │        │人收取贓款時為警│              │            │        │
│  │      │        │當場人贓俱獲。  │              │            │        │
└─┴───┴────┴────────┴───────┴──────┴────┘
┌───────────────────────────┐
│附表二：                                              │
├──┬────────────────────────┤
│編號│名稱、數量、新台幣（下同）、持有人              │
│    │                                                │
├──┼────────────────────────┤
│  1 │咖啡色背袋1 只（林志城）                        │
│    │                                                │
│    │                                                │
├──┼────────────────────────┤
│  2 │行動電話2 具（含晶片卡2 張）（林志城）          │
├──┼────────────────────────┤
│  3 │帳冊1 本（林志城）                              │
├──┼────────────────────────┤
│  4 │高鐵車票2 張(左營往返台北)（林志城）            │
├──┼────────────────────────┤
│  5 │高雄銀行存款憑條（帳號000000000000、戶名張心穎）│
│    │1 張（林志城）                                  │
├──┼────────────────────────┤
│  6 │高雄二信存款憑條（帳號0000000000000、戶名王錫周 │
│    │）1 張（林志城）                                │
├──┼────────────────────────┤
│  7 │高雄三信送款單（帳號00000000000000、戶名洪彩緞）│
│    │1 張（林志城）                                  │
├──┼────────────────────────┤
│  8 │合作金庫存款憑條（帳號0000000000000、戶名黃明雄 │
│    │）1 張（林志城）                                │
├──┼────────────────────────┤
│  9 │電子計算機1 台（林志城）                        │
├──┼────────────────────────┤
│ 10 │偽造之臺灣台北地方法院檢察署監管科科員郭家斌識別│
│    │證1 張（林志城）                                │
├──┼────────────────────────┤
│ 11 │手機無晶片共12支：（序號：                      │
│    │358820/0 0/204345/2、35936/00000000/5、359388/  │
│    │00/571105/2、350006/30/727072 /1 、352036/02/   │
│    │375528/1、35088 7/30/411311/7 、350996/30/315095│
│    │/2、350887/30/256564/9 、352284/01/2006 94/0、  │
│    │350996/30/075331/1、350779/30/212652/4、356216/ │
│    │00/080809/9）；                                 │
│    │手機無晶片5 支：WIN11 （序號000000000000000）1支│
│    │、BENQ牌（序號000000000000000）1支、APBW牌（序號│
│    │000000000 、000000000）2支、SAMSUNG牌（序號：   │
│    │350126/ 89/658150/0）1支、MOTOROLA牌（序號：    │
│    │000000000000000）1支；SONY ERICSSON 牌（序號：35│
│    │000000-000000-0） ；手機有晶片卡（門號0000000000│
│    │）1 支。合計19支（王鈞麟）                      │
├──┼────────────────────────┤
│ 12 │南屏電信行動電話晶片卡門號0000000000（卡號880321│
│    │00-00000）1 張（王鈞麟）                        │
├──┼────────────────────────┤
│ 13 │郵政國內匯款執據（受款人蕭宏奇、匯款人許佑源）1 │
│    │張（王鈞麟）                                    │
├──┼────────────────────────┤
│ 14 │全家便利商店儲值卡收據（收據編號NO.00000000、儲 │
│    │值密碼000000000000、000000000000）2張（王鈞麟） │
├──┼────────────────────────┤
│ 15 │台灣大哥大預付儲值卡300（密碼0000000000000000005│
│    │2074）1 張（王鈞麟）                            │
├──┼────────────────────────┤
│ 16 │遠傳電信預付儲值卡300（密碼000000-0000-0000）1  │
│    │張（王鈞麟）                                    │
├──┼────────────────────────┤
│ 17 │遠傳電信預付儲值卡600（密碼000000-0000-0000）1  │
│    │張（王鈞麟）                                    │
├──┼────────────────────────┤
│ 18 │行動電話4 具（含門號0000000000、0000000000、    │
│    │0000000000之含晶片卡3 張）（顏志揚）            │
├──┼────────────────────────┤
│ 19 │黑色公事包1 只（顏志揚）                        │
├──┼────────────────────────┤
│ 20 │印台1 個（顏志揚）                              │
├──┼────────────────────────┤
│ 21 │計算機1 台（顏志揚）                            │
├──┼────────────────────────┤
│ 22 │帳冊1 本（顏志揚）                              │
├──┼────────────────────────┤
│ 23 │0000000000號電話晶片卡1 張（顏志揚）            │
├──┼────────────────────────┤
│ 24 │眼鏡1 付（顏志揚）                              │
├──┼────────────────────────┤
│ 25 │領帶1 條（顏志揚）                              │
├──┼────────────────────────┤
│ 26 │西裝上衣1 件（顏志揚）                          │
├──┼────────────────────────┤
│ 27 │墊板1 塊（顏志揚）                              │
├──┼────────────────────────┤
│ 28 │橡皮圈1 包（顏志揚）                            │
├──┼────────────────────────┤
│ 29 │合作金庫海山分行存摺（帳號0000000000000、戶名李 │
│    │佩珊）、提款卡（含密碼）、印章各1 件（林志城）  │
├──┼────────────────────────┤
│ 30 │建華商業銀行嘉義分行存簿（戶名王文詡、帳號016-00│
│    │0-0000000-0）1 本、提款卡1 張（王鈞麟）         │
├──┼────────────────────────┤
│ 31 │臺灣企銀九如分行存簿（戶名王奕華、帳號0000000000│
│    │5）1 本（王鈞麟）                               │
├──┼────────────────────────┤
│ 32 │郵政存簿儲金簿嘉義興嘉郵局（戶名王文詡、帳號7000│
│    │0000000000000）1 本（王鈞麟）                   │
├──┼────────────────────────┤
│ 33 │剪刀1 支（王鈞麟）                              │
│    │                                                │
├──┼────────────────────────┤
│ 34 │尖嘴鉗1 支（王鈞麟）                            │
├──┼────────────────────────┤
│ 35 │BENQ手提電腦（序號9H07701Ｚ00000000000DHS400）1  │
│    │台（王鈞麟）                                    │
├──┼────────────────────────┤
│ 36 │電腦主機1 台（王鈞麟）                          │
├──┼────────────────────────┤
│ 37 │商業本票1 本（顏志揚）                          │
├──┼────────────────────────┤
│ 38 │國際聯合班機時刻表1 本（顏志揚）                │
├──┼────────────────────────┤
│ 39 │復興航空班機時刻表1 本（顏志揚）                │
├──┼────────────────────────┤
│ 40 │薪資袋3 個（顏志揚）                            │
├──┼────────────────────────┤
│ 41 │咖啡色背袋內之現金197 萬4 千元（林志城）        │
│    │                                                │
├──┼────────────────────────┤
│ 42 │現金3 萬9 千4 百元（林志城）                    │
│    │                                                │
├──┼────────────────────────┤
│ 43 │現金2 萬7 千元（顏志揚）                        │
├──┼────────────────────────┤
│ 44 │安非他命（毛重0.8公克3包、0.7公克1包，共重3.1公 │
│    │克）4 包（顏志揚）                              │
├──┼────────────────────────┤
│ 45 │安非他命吸食器1 組（顏志揚）                    │
│    │                                                │
├──┼────────────────────────┤
│46  │電子磅秤1 台（顏志揚）                          │
└──┴────────────────────────┘

司法院資訊處製作；財團法人民間司法改革基金會備份。
